【裁判字號】    98,事聲,83
【裁判日期】    980415
【裁判案由】    聲明異議
【裁判全文】
臺灣桃園地方法院民事裁定              98年度事聲字第83號
異  議  人  甲○○
            乙○○
上列異議人即債務人因與債權人中華電信股份有限公司臺灣北區
電信分公司間支付命令事件，對於民國97年12月23日本院民事庭
司法事務官98年度司促字第996 號裁定提出異議，本院裁定如下
：
    主  文
異議駁回。
    理  由
一、異議意旨略以：本件債權人指稱異議人毀壞其財產，故聲請
    支付命令求償，則債權人應就其主張舉證以實其說，否則異
    議人難以信服。而異議人提出異議皆於法定時期間內，惟因
    異議人以電話向鈞院詢問地址時，鈞院人員報錯地址致信件
    轉寄導致延誤送達，原裁定卻以逾法定期間為由而駁回異議
    人之異議，顯非適當，爰依法提出異議，請求廢棄原裁定支
    付命令等語。
二、按債務人對於支付命令之全部或一部，得於送達後20日之不
    變期間內，不附理由向發命令之法院提出異議，民事訴訟法
    第516條第1項定有明文。惟債務人於支付命令送達後，逾20
    日之不變期間，始提出異議者，法院應以裁定駁回之，同法
    第518條亦定有明文。
三、經查，本院民事庭司法事務官於民國98年1 月12日所發之98
    年度司促字第996 號支付命令，已於同年月16日送達於異議
    人住所地並經其本人收受，有送達證書在卷可憑（見上開支
    付命令卷第22、23頁），其異議期間自上開支付命令送達翌
    日起，異議人甲○○加計在途期間1 日，異議人乙○○加計
    在途期間3日，分別算至同年2月6日及2 月9日即已屆滿，異
    議人遲至同年2 月12日始具狀對上開支付命令提出異議，有
    其異議狀上本院收狀日期章印文可稽（見同上卷第27頁），
    顯逾20日之不變期間。又異議人雖主張其於98年2月5日即將
    異議狀寄出，屬於法定期間內提出云云。惟按「所謂為訴訟
    行為者，係指在法院為之，當事人在家中或在他處所所為之
    準備行為，當然不能認為已為訴訟行為。抗告人之上訴書狀
    係8 月12日到達法院，即應以是日為上訴書狀提出於法院期
    日，其何時付託郵局代遞書狀，自可不問。」，最高法院50
    年台抗字第311 號判例參照。可知異議人聲明異議之訴訟行
    為，既須在法院為之，其於98年2月5日在郵局所為付託代遞
    異議狀之準備行為，當然不能認為已為訴訟行為。是其異議
    狀係於98年2 月12日到達法院，即應以是日為異議狀提出於
    法院期日，故其主張並不可採。揆諸前揭法文，原裁定駁回
    異議，於法並無違誤，異議人猶執上開理由異議，為無理由
    ，應予駁回。
四、爰依民事訴訟法第240條之4第3項後段、第518條，裁定如主
    文。
中    華    民    國    98    年    4     月    15    日
                  民事第一庭    法  官  陳婉玉
以上正本係照原本作成
如對本裁定抗告須於裁定送達後10日內向本院提出抗告狀，並應
繳納抗告裁判費新台幣1,000 元。
中    華    民    國    98    年    4     月    16    日
                                書記官  利冠蔚


司法院資訊處製作；財團法人民間司法改革基金會備份。
